# 长期应收款坏账准备

提问人：wcber 时间：2022-09-21 19:52:58
请教陈版，A公司应收账款均按5%计提坏账（未使用账齡法）， 2021 年底公司与其中一家客户就一项 1000 万的应收款达成债权重组协议 ，将该债权的还款期延长至未来的 3 年，无其他还款安排。请在该情况下， 1 ）是否应将应收账调整至长期应收款； 2 ）确认长期应收款时，由于销售时并无融资成分，而无需在确认长期应收款时根据折现率确认未确认融资费用； 3 ）根据选择的折现率计算长期应收款的现值（假设为 920 万），并将该现值与 2021 年该应收账款的余额（1000-50） 950 万的差额部分 30 万确认投资收益。即整体分录为借：长期应收 1000 借：应收账款-坏账准备 50 借：投资收益 30 贷：长期应收-坏账准备 80 贷：应收账款1000.

回答人：chenyiwei
1 、由于修改债务条件，还款期限延长，故重组后的债权需调整为长期应收款。
2 、这种情况下要考虑是否为实质性的合同修改，即采用适当的折现率对重组后的长期应收款折现后，其折现值与原账面价值的差额是否大于10%。由于期限长达 3 年，这种可能性较大，因此需终止确认原应收账款，新确认一项长期应收款（初始计量金额为其公允价值，即预计可收回金额的折现值），差额确认投资收益（金融资产终止确认损益）。你的分录基本合理。